【裁判字號】    88,易,2456
【裁判日期】    890120
【裁判案由】    傷害
【裁判全文】
臺灣臺南地方法院刑事判決                        八十八年度易字第二四五六號
    公  訴  人  臺灣台南地方法院檢察署檢察官
    被      告  甲○○
    選任辯護人  侯清治律師
                蔡信泰律師
右列被告因傷害案件，經檢察官提起公訴（八十八年度偵字第九九六九號），本院判
決如左：
    主  文
甲○○無罪。
    理  由
一、公訴意旨略以：被告甲○○於民國八十八年三月六日下午十時許，在台南縣永康
    市○○○路五八四號，因與告訴人丙○發生租車賠償糾紛，竟夥同兩名姓名、年
    籍不詳之男子，共同基於傷害之犯意，以棒球棍毆打告訴人之手及身體，致告訴
    人受有左側尺骨骨折之傷害。因認被告涉犯有刑法第二百七十七條第一項之傷害
    罪嫌。
二、按犯罪事實應依證據認定之，無證據不得推定其犯罪事實；又不能證明被告犯罪
    者，即應諭知無罪之判決，刑事訴訟法第一百五十四條、第三百零一條第一項分
    別定有明文。且按告訴人之告訴，係以使被告受刑事訴追為目的，是其陳述是否
    與事實相符，仍應調查其他證據以資審認，茍其所為攻擊之詞尚有瑕疵，則在此
    瑕疵未予究明以前，即不能遽採為斷罪之基礎，且認定不利於被告之事實，須依
    積極證據，茍積極證據不足以為不利於被告事實之認定時，即應為有利於被告之
    認定，更不必有何有利之證據。此最高法院五十二年度台上字第一三００號、六
    十一年台上字第三０九九號、三十年上字第七五八號判例著有明文可資參照。
三、本件公訴人認被告甲○○涉有傷害罪嫌，無非以上揭事實，業據告訴人指證明確
    ，及驗傷診斷書等資為主要論據。然訊據被告則堅決否認有何傷害之犯行，辯稱
    ：被告當時並不在場，且亦非租車予告訴人之人（是「阿華」租的），自不可能
    夥同二人打告訴人。且本件告訴意旨與告訴人於八十八年八月十日告訴陳登揆傷
    害案件之內容完全相同（該案已於同年七月十二日經台灣台南地方法院檢察署檢
    察官為不起訴處分確定），且該案曾經傳訊被告做為證人，告訴人在該案中卻完
    全未提及被告有毆打他一事，可見得告訴人究為何人所傷，其亦不確定。故告訴
    人縱有受傷，亦非被告所為等語。
四、經查：證人乙○○到庭證稱：「我與甲○○七點多一起出去找車子，十點多再一
    起回來。我們一回來，甲○○就跑回車行問丙○錢要如何處理，丙○簽了還錢的
    切結書，就讓他騎機車走了。並無聽到丙○說存證信函等話。亦未看到當時有人
    打他。」，另一在場證人丁○○亦到庭證稱：「我是八十八年三月六日晚上八、
    九點時去永康市○○○路五八四號的，是去談起會的事。我去時就看到「阿華」
    與丙○起爭執，沒有動手，後來甲○○與乙○○就回來了，甲○○就叫「阿華」
    把丙○的機車牽來讓他騎走，並沒有看到有人拿球棒打丙○。丙○走時亦未受傷
    。」（均見本院八十八年十二月二日訊問筆錄），而告訴人於八十八年八月十日
    對陳登揆所提之傷害告訴內容完全相同，並已於同年七月十二日經台灣台南地方
    法院檢察署檢察官為不起訴處分確定，此亦有該不起訴處分書一份附卷可資佐證
    ，另從佑維小客車租賃股份有限公司車輛出租約定承諾切結書及本票（均乃告訴
    人以陳奕誠之名義所簽發，此為告訴人到庭所不否認者）觀之，亦無法看出租車
    予告訴人之人究為被告或為「阿華」或另有其人，再查，告訴人始終無法提出對
    其有利之在場目擊證人或證物供本院審酌，是告訴人縱有受傷，然究為何人所傷
    ，仍不無可疑之處。綜上判例意旨，積極證據既尚不足以為不利於被告事實之認
    定，即應為有利於被告之認定，要不得僅憑告訴人受有上揭傷害，即行認定被告
    確有傷害之犯行。是被告上開所辯，尚非與一般常情有所違背，應堪以採信。
五、據上所陳，本件依調查所得證據尚不足以證明被告確有公訴人所指之上開傷害犯
    行，此外復查無其他積極證據足資證明，揆諸首開說明，犯罪尚屬不能證明，應
    為無罪之諭知。
據上論斷，應依刑事訴訟法第三百零一條第一項，判決如主文。
本件經檢察官楊碧瑛到庭執行職務。
中    華    民    國      八十九      年      一      月      二十      日
                              臺灣臺南地方法院刑事第二庭
                                  法  官  林臻嫺
右正本證明與原本無異
如不服本判決應於送達後十日內向本院提出上訴狀
                                  書記官  黃若萍
中    華    民    國      八十九      年     一       月      二十    日


司法院資訊處製作；財團法人民間司法改革基金會備份。
